Config:
  hfst:
    Gen: ../../../src/generator-gt-norm.hfst
    Morph: ../../../src/aANlyser-gt-norm.hfst
  xerox:
    Gen: ../../../src/generator-gt-norm.xfst
    Morph: ../../../src/aANlyser-gt-norm.xfst
    App: lookup

Tests:
  
  Noun - anikwacâs - ok : # -m animate noun, squirrel
     anikwacâs+N+AN+Sg: anikwacâs
     anikwacâs+N+AN+Pl: anikwacâsak
     anikwacâs+N+AN+Loc: anikwacâsihk
     anikwacâs+N+AN+Obv: anikwacâsa
     anikwacâs+N+AN+Der/Dim+N+AN+Sg: anikwacâsisis
     anikwacâs+N+AN+Der/Dim+N+AN+Pl: anikwacâsisisak
     anikwacâs+N+AN+Der/Dim+N+AN+Loc: anikwacâsisisihk

     anikwacâs+N+AN+Sg+Px1Sg: nitanikwacâs
     anikwacâs+N+AN+Sg+Px2Sg: kitanikwacâs
     anikwacâs+N+AN+Sg+Px3Sg+Obv: otanikwacâsa
     anikwacâs+N+AN+Sg+Px3iSg+Obv: otanikwacâsiyiwa
     anikwacâs+N+AN+Sg+Px1Pl: nitanikwacâsinân
     anikwacâs+N+AN+Sg+Px12Pl: kitanikwacâsinaw
     anikwacâs+N+AN+Sg+Px2Pl: kitanikwacâsiwâw
     anikwacâs+N+AN+Sg+Px3Pl+Obv: otanikwacâsiwâwa
     anikwacâs+N+AN+Sg+Px3iPl+Obv: otanikwacâsiyiwa
     
     anikwacâs+N+AN+Pl+Px1Sg: nitanikwacâsak
     anikwacâs+N+AN+Pl+Px2Sg: kitanikwacâsak
     anikwacâs+N+AN+Pl+Px3Sg+Obv: otanikwacâsa
     anikwacâs+N+AN+Pl+Px3iSg+Obv: otanikwacâsiyiwa
     anikwacâs+N+AN+Pl+Px1Pl: nitanikwacâsinânak
     anikwacâs+N+AN+Pl+Px12Pl: kitanikwacâsinawak
     anikwacâs+N+AN+Pl+Px2Pl: kitanikwacâsiwâwak
     anikwacâs+N+AN+Pl+Px3Pl+Obv: otanikwacâsiwâwa
     anikwacâs+N+AN+Pl+Px3iPl+Obv: otanikwacâsiyiwa

     anikwacâs+N+AN+Der/Dim+N+AN+Sg+Px1Sg: nitanikwacâsisis
     anikwacâs+N+AN+Der/Dim+N+AN+Sg+Px2Sg: kitanikwacâsisis
     anikwacâs+N+AN+Der/Dim+N+AN+Sg+Px3Sg+Obv: otanikwacâsisisa
     anikwacâs+N+AN+Der/Dim+N+AN+Sg+Px3iSg+Obv: otanikwacâsisisiyiwa
     anikwacâs+N+AN+Der/Dim+N+AN+Sg+Px1Pl: nitanikwacâsisisinân
     anikwacâs+N+AN+Der/Dim+N+AN+Sg+Px12Pl: kitanikwacâsisisinaw
     anikwacâs+N+AN+Der/Dim+N+AN+Sg+Px2Pl: kitanikwacâsisisiwâw
     anikwacâs+N+AN+Der/Dim+N+AN+Sg+Px3Pl+Obv: otanikwacâsisisiwâwa
     anikwacâs+N+AN+Der/Dim+N+AN+Sg+Px3iPl+Obv: otanikwacâsisisiyiwa

     anikwacâs+N+AN+Der/Dim+N+AN+Pl+Px1Sg: nitanikwacâsisisak
     anikwacâs+N+AN+Der/Dim+N+AN+Pl+Px2Sg: kitanikwacâsisisak
     anikwacâs+N+AN+Der/Dim+N+AN+Pl+Px3Sg+Obv: otanikwacâsisisa
     anikwacâs+N+AN+Der/Dim+N+AN+Pl+Px3iSg+Obv: otanikwacâsisisiyiwa
     anikwacâs+N+AN+Der/Dim+N+AN+Pl+Px1Pl: nitanikwacâsisisinânak
     anikwacâs+N+AN+Der/Dim+N+AN+Pl+Px12Pl: kitanikwacâsisisinawak
     anikwacâs+N+AN+Der/Dim+N+AN+Pl+Px2Pl: kitanikwacâsisisiwâwak
     anikwacâs+N+AN+Der/Dim+N+AN+Pl+Px3Pl+Obv: otanikwacâsisisiwâwa
     anikwacâs+N+AN+Der/Dim+N+AN+Pl+Px3iPl+Obv: otanikwacâsisisiyiwa

     anikwacâs+N+AN+Px1Sg+Loc: nitanikwacâsihk
     anikwacâs+N+AN+Px2Sg+Loc: kitanikwacâsihk
     anikwacâs+N+AN+Px3Sg+Loc: otanikwacâsihk
     anikwacâs+N+AN+Px3iSg+Loc: otanikwacâsiyihk
     anikwacâs+N+AN+Px1Pl+Loc: nitanikwacâsinânihk
     anikwacâs+N+AN+Px12Pl+Loc: kitanikwacâsinâhk
     anikwacâs+N+AN+Px2Pl+Loc: kitanikwacâsiwâwihk
     anikwacâs+N+AN+Px3Pl+Loc: otanikwacâsiwâwihk 
     anikwacâs+N+AN+Px3iPl+Loc: otanikwacâsiyihk

     anikwacâs+N+AN+Der/Dim+N+AN+Px1Sg+Loc: nitanikwacâsisisihk
     anikwacâs+N+AN+Der/Dim+N+AN+Px2Sg+Loc: kitanikwacâsisisihk
     anikwacâs+N+AN+Der/Dim+N+AN+Px3Sg+Loc: otanikwacâsisisihk
     anikwacâs+N+AN+Der/Dim+N+AN+Px3iSg+Loc: otanikwacâsisisiyihk
     anikwacâs+N+AN+Der/Dim+N+AN+Px1Pl+Loc: nitanikwacâsisisinânihk
     anikwacâs+N+AN+Der/Dim+N+AN+Px12Pl+Loc: kitanikwacâsisisinâhk
     anikwacâs+N+AN+Der/Dim+N+AN+Px2Pl+Loc: kitanikwacâsisisiwâwihk
     anikwacâs+N+AN+Der/Dim+N+AN+Px3Pl+Loc: otanikwacâsisisiwâwihk
     anikwacâs+N+AN+Der/Dim+N+AN+Px3iPl+Loc: otanikwacâsisisiyihk